臺灣臺北地方法院民事裁定
111年度亡字第41號
聲  請  人  馬爾答黃(HUANG MARTHA MANALO)


失  蹤  人  黃德清  

上列聲請人聲請死亡宣告事件，本院裁定如下：
    主  文
一、准對失蹤人黃德清（男，民國00年0月0日生，身分證統一編
    號：Z000000000號，失蹤前戶籍地址：臺北市○○區○○路0段0
    00巷00弄0號）為宣告死亡之公示催告。
二、該失蹤人應於本公示催告公告最後揭示於法院公告處或資訊
    網路之日起陸個月內，向本院陳報現尚生存，如不陳報，本
    院將宣告其為死亡。
三、無論何人，凡知該失蹤人之生死者，均應於上開期間內，將
    其所知之事實，陳報本院。
    理  由
一、聲請意旨略以：聲請人為失蹤人黃德清之妻，失蹤人於民國
    80年11月30日離境至大陸地區山東省探親多年，迄今已逾26
    年無聯繫，聲請人前函請財團法人海峽交流基金會協尋失蹤
    人下落，仍毫無音訊，爰依法聲請宣告失蹤人死亡等語。
二、按失蹤人失蹤滿7年後，法院得因利害關係人或檢察官之聲 
    請，為死亡之宣告；失蹤人為80歲以上者，得於失蹤滿3年 
    後為死亡之宣告，民法第8條第1、2項定有明文。又宣告死 
    亡或撤銷、變更死亡之裁定，利害關係人或檢察官得聲請 
    之；法院准許宣告死亡之聲請者，應公示催告；公示催 告
    ，應記載下列各款事項：失蹤人應於期間內陳報其生存，
    如不陳報，即應受死亡之宣告。凡知失蹤人之生死者，應
    於期間內將其所知陳報法院。前項公示催告，準用第130條
    第3項至第5項之規定，家事事件法第155條、第156條亦有明
    文。　　
三、經查，聲請人上開主張之事實，業據其提出財團法人海峽交
    流基金會函影本、戶籍資料、臺北市政府警察局士林分局社
    子派出所受(處)理案件證明單、親屬系統表等件為證(見本
    院卷第7至21頁、第85至89頁)，復經本院依職權查詢失蹤人
    勞保資料、80年迄今之健保就醫資料、在監在押全國記錄表
    、前案紀錄表、80年迄今之入出境資料、80年迄今財產及所
    得申報資料、失蹤人自80年11月迄今是否曾向戶政機關辦理
    任何手續、失蹤人死亡資料或治喪殯葬紀錄、失蹤人自80年
    11月迄今是否曾向外交部領事事務局辦理護照更換等手續，
    失蹤人自70年10月8日遭益利輪船股份有限公司退保後即無
    勞保與就保之投保資料，另失蹤人亦無上開其他相關資料乙
    節，有勞保局Web IR查詢系統、健保Web IR查詢系統、臺灣
    高等法院在監在押全國記錄表、臺灣高等法院被告前案紀錄
    表、入出境資訊連結作業、稅務電子閘門財產所得調件明細
    表、臺北市中正區戶政事務所111年4月14日北市正戶資字第
    1116002932號函、新北市政府殯葬管理處111年4月15日新北
    殯館字第1115234013號函、臺北市政府殯葬管理處111年4月
    15日北市殯儀二字第1113004562號函、臺北○○○○○○○○○111年
    4月18日北市士戶資字第1117003351號函、臺北○○○○○○○○○11
    1年4月18日北市萬戶資字第1116003201號函、外交部領事事
    務局111年4月25日領一字第1115309487號函等件附卷可參(
    見本院卷第27至31頁、第35至51頁、第63至65頁、第71至81
    頁)，經核尚無不符。是本件聲請核無不合，應予准許。
四、依家事事件法第156條裁定如主文。
中　　華　　民　　國　　111 　年　　4 　　月　　29　　日
                 家事法庭    法　　官    蘇珍芬
以上正本係照原本作成。
本裁定不得抗告。
                             書 記 官    羅  蓉
中　　華　　民　　國　　111 　年　　4 　　月　　29　　日